臺北高等行政法院裁定
110年度交抗字第43號
抗  告  人  柯議勝                                   
相  對  人  新北市政府交通事件裁決處

代  表  人  李忠台（處長）
上列抗告人因與相對人間交通裁決事件，對於中華民國110年9月
3日臺灣新北地方法院110年度交字第590號行政訴訟裁定提起抗
告，本院裁定如下：
    主　文
抗告駁回。
抗告訴訟費用新臺幣參佰元由抗告人負擔。
    理  由
一、按交通裁決事件之抗告，抗告法院認抗告為無理由者，應為
    駁回抗告之裁定，此為行政訴訟法第237條之9第3項準用同
    法第272條規定，再準用民事訴訟法第495條之1 第1 項、第
    449條第1項規定所明文。次按「（第1項）交通裁決事件訴
    訟之提起，應以原處分機關為被告，逕向管轄之地方法院行
    政訴訟庭為之。（第2項）交通裁決事件中撤銷訴訟之提起
    ，應於裁決書送達後三十日之不變期間內為之。（第3項）
    前項訴訟，因原處分機關未為告知或告知錯誤，致原告於裁
    決書送達三十日內誤向原處分機關遞送起訴狀者，視為已遵
    守起訴期間，原處分機關並應即將起訴狀移送管轄法院。」
    行政訴訟法第237條之3規定甚明。而同法第107條第1項第6
    款之規定：「原告之訴，有下列各款情形之一者，行政法院
    應以裁定駁回之。但其情形可以補正者，審判長應定期間先
    命補正：…。六、起訴逾越法定期限者。」依同法第237條之
    9第1項準用第236條規定，亦適用於交通裁決事件，是原告
    起訴逾越上開30日之法定期限者，行政法院應以裁定駁回之
    。再按處理違反道路交通管理事件，有關文書送達之程序，
    依行政程序法之規定（違反道路交通管理事件統一裁罰基準
    及處理細則第5條規定參照）；而按「送達由行政機關自行
    或交由郵政機關送達。 」、「送達，於應受送達人之住居
    所、事務所或營業所為之。」、「於應送達處所不獲會晤應
    受送達人時，得將文書付與有辨別事理能力之同居人、受雇
    人或應送達處所之接收郵件人員。」分別為行政程序法第68
    條第1項、第72條第1項前段及第73條第1項所明文。
二、本件抗告人柯議勝因交通裁決（有違反道路交通管理處罰條
    例之行為，拒絕停車接受稽查而逃逸）事件，不服相對人新
    北市政府交通事件裁決處民國110年5月13日新北裁催字第48
    -C15973340號違反道路交通管理事件裁決書所為裁罰新臺幣
    15,000元，並吊扣駕駛執照6個月之處分（下稱原處分），
    於110年8月10日向臺灣新北地方法院（下稱原審法院）提起
    行政訴訟，請求撤銷原處分。經原審法院審認抗告人起訴已
    逾法定不變期間，乃於110年9月3日以110年度交字第590號
    行政訴訟裁定（下稱原裁定）駁回抗告人之訴。抗告人不服
    ，遂提起本件抗告。
三、抗告意旨略以：抗告人於110年5月17日收到裁決書時，因疫
    情加深（二級提升為三級），因單親照顧幼子，於110年5月
    17日及同年6月29日至新北市政府交通事件裁決處申訴不服
    ，導致過期，希望可延期等語。
四、經查，原處分於110年5月17日送達時，因未獲會晤抗告人，
    而將原處分交予應送達處所之接收郵件人員（社區管理中心
    收發人員），此有送達證書影本1紙（原審卷第23頁）附卷
    足憑，是原處分業於110年5月17日合法送達抗告人，抗告人
    如對原處分不服而提起行政訴訟，應於原處分送達後30日之
    不變期間內為之。然抗告人遲至110年8月10日始向原審法院
    提起行政訴訟(原審卷第11頁），顯已逾30日不變期間，其
    起訴自不合法。抗告人雖主張其因疫情加深，於110年5月17
    日及同年6月29日至新北市政府交通事件裁決處提出申訴，
    而導致逾期等語，然原處分既已依前開行政訴訟法第237條
    之3 第2項規定附記：「受處分人不服裁決者，應以原處分
    機關（新北市政府交通事件裁決處）為被告，向原告住所地
    、居所地、所在地、違規行為地或原處分機關所在地之地方
    法院行政訴訟庭提起訴訟；其中撤銷訴訟之提起，應於裁決
    書送達後30日之不變期間內為之。」並無何未為告知或告知
    錯誤之情，抗告人對原處分如有不服，自應於收受送達後30
    日內向管轄之地方法院行政訴訟庭提起訴訟，而非向相對人
    申訴；且疫情期間，政府固然發布多項防疫措施，然政府機
    關（包括各級法院）並未停止上班，尚無礙於民眾洽公，抗
    告人如基於減少移動以避免染疫之考量，亦得不親至法院遞
    送書狀，而改以郵寄或其他方式為之，是抗告人所陳上情，
    尚無從為其有利之認定。從而，原審以抗告人逾期起訴為不
    合法，而駁回其訴，於法並無不合，抗告人所提本件抗告為
    無理由，應予駁回。
五、據上論結，本件抗告為無理由，依行政訴訟法第237條之9第
    3項、第237條之8第1項、第272條、第104條、民事訴訟法第
    495條之1 第1項、第449條第1項、第95條、第78條，裁定如
    主文。 
中　　華　　民　　國　　110 　年　　10　　月　　29　　日
   　　　　　　　   臺北高等行政法院第二庭
                              審判長法  官　 蕭忠仁
                          　        法  官　 黃翊哲
                                    法  官　 李明益
上為正本係照原本作成。
不得抗告。
中　　華　　民　　國　　110 　年　　10　　月　　29　　日
                                    書記官   陳德銘